【裁判字號】    92,交易,42
【裁判日期】    920402
【裁判案由】    過失傷害
【裁判全文】
臺灣板橋地方法院刑事判決                          九十二年度交易字第四二號
    公  訴  人  臺灣板橋地方法院檢察署檢察官
    被      告  甲○○
右列被告因過失傷害案件，經檢察官提起公訴（九十一年度偵字第二三００七號），
本院判決如左：
    主  文
甲○○從事業務之人，因業務上之過失傷害人，處有期徒刑肆月，如易科罰金，以參
佰元折算壹日。
    事  實
一、甲○○係台北縣板橋市○○路○段一二四號一樓「易昌木材行」之司機，以駕駛
    貨車送貨為職業，係從事業務之人。其於民國九十一年九月五日上午八時三十五
    分許，駕駛車號Ｐ七－八八四六號小貨車送貨途中，在台北縣土城市○○路二六
    八號前，自路邊紅線處（起訴書誤認為停車格內）欲駛入學士路車道往學府路方
    向行駛時，本應注意兩車併行之間隔，隨時採取必要之安全措施，而依當時情況
    並無不能注意之情事，詎竟疏未注意，貿然自路邊切入學士路車道，致與在學士
    路上與甲○○同方向行駛，由乙○○騎乘之ＷＴＫ－一八二號輕機車發生擦撞，
    致乙○○人車倒地，受有左側鎖骨骨折、左側第三、四、五、六肋骨骨折合併血
    胸之傷害。甲○○肇事後旋報警，並向前來處理之台北縣政府警察局土城分局警
    員邱建堯自首坦承肇事，接受裁判。
二、案經被害人乙○○之配偶丙○○訴由台北縣政府警察局土城分局報請台灣板橋地
    方法院檢察署檢察官偵查起訴。
    理  由
一、訊據被告甲○○固坦承於右揭時地發生車禍之事實不諱，但矢口否認被訴業務過
    失傷害之犯行，辯稱：伊自路邊駛出前有打方向燈並看照後鏡，確定左側無來車
    後才慢慢駛出，係被害人乙○○之車速太快，且未注意車前狀況，始發生本件車
    禍，伊並無過失云云。惟查，右揭犯罪事實，業據被害人乙○○於警詢時及偵審
    中指訴綦詳，並有道路交通事故調查報告表、亞東紀念醫院診斷證明書、估價單
    、照片三十六張在卷可稽。被告雖以前詞置辯，惟被告在警詢中已坦承並未看到
    被害人之機車駛來，而不論係依其所陳被害人車速約三、四十公里，或係被害人
    所自陳約二十公理，均未超速，是被告應係未確實注意後方併行之車輛，始肇本
    件車禍。又被害人乙○○於偵審中已指稱：被告係突然自路邊衝出，伊不及閃避
    始遭撞及；而觀諸卷附現場照片所示，被告之貨車原係停放在路邊停車格後方之
    紅線處，被告亦坦承當時前方停車格內尚停有一輛汽車，而其肇事時，貨車車頭
    已近道路中線位置，車身則尚未逾越前方停車格，顯見其自路邊切出之角度甚大
    ，而依該車最後停放位置判斷，被告應係自路邊急速切出，使被害人乙○○不及
    閃避而擦撞。被告所辯有注意後方併行車輛間隔，且慢慢駛出路邊各節，顯屬事
    後卸責之詞，不足採信。
二、按汽車行駛時，駕駛人應注意車前狀況及兩車併行之間隔，並隨時採取必要之安
    全措施，道路交通安全規則第九十四條第三項訂有明文。被告自路邊駛入車道時
    ，未注意車旁之車輛並保持安全之間隔距離，且依當時情況，又無不能注意之情
    事，仍貿然行進，撞及由被害人乙○○騎乘之ＷＴＫ－一八二號輕機車，致被害
    人乙○○人車倒地，被告對本件車禍之發生顯有過失。而被害人乙○○因此車禍
    受有左側鎖骨骨折、左側第三、四、五、六肋骨骨折合併血胸之傷害，亦有診斷
    證明書可證，是被告之過失行為與被害人乙○○所受之傷害間，具有相當因果關
    係，本案事證明確，被告犯行洵堪認定。
三、查被告係「易昌木材行」之司機，平日以駕駛小貨車送貨為業，為從事業務之人
    ，其於執行業務中肇事，核被告所為，係犯刑法第二百八十四條第二項前段之業
    務過失傷害罪。被告於車禍發生後隨即報警，並向前來處理之台北縣政府警察局
    土城分局警員邱建堯坦承肇事，接受裁判，有台北縣政府警察局自首調查表一紙
    附卷可按，被告係對於未發覺之罪自首而受裁判，應減輕其刑二分之一。爰審酌
    被告過失之程度，被害人所受之傷勢，犯罪所生之危害，尚未與被害人達成和解
    ，賠償損害，及其肇事後之態度等一切情狀，量處如主文所示之刑，並諭知易科
    罰金之折算標準，以資懲儆。
據上論斷，應依刑事訴訟法第二百九十九條第一項前段，刑法第二百八十四條第二項
前段、第四十一條第一項前段，罰金罰鍰提高標準條例第一條前段、第二條，判決如
主文。
本案經檢察官孫治平到庭執行職務。
中      華      民      國    九十二    年      四      月      二      日
                                        臺灣板橋地方法院交通法庭
                                            法  官  鄭  水  銓
右正本證明與原本無異。
如不服本判決，應於判決送達後十日內，向本院提出上訴狀。
                                            書記官  謝  明  倫
中      華      民      國    九十二    年      四      月      二      日
附錄本案論罪科刑法條全文：
刑法第二百八十四條
因過失傷害人者，處六月以下有期徒刑、拘役或五百元以下罰金，致重傷者，處一年
以下有期徒刑、拘役或五百元以下罰金。
從事業務之人，因業務上之過失傷害人者，處一年以下有期徒刑、拘役或一千元以下
罰金，致重傷者，處三年以下有期徒刑、拘役或二千元以下罰金。


司法院資訊處製作；財團法人民間司法改革基金會備份。
